【裁判字號】    98,親,168
【裁判日期】    990129
【裁判案由】    否認子女
【裁判全文】
臺灣高雄地方法院民事判決               98年度親字第168號
原      告  乙○○
被      告  甲○○
特別代理人  丙○○
上當事人間否認子女事件，本院於民國99年1 月19日言詞辯論終
結，判決如下：
  主  文
否認被告甲○○（民國九十六年十二月十二日出生）為原告自潘
志勇受胎所生之婚生子女。
訴訟費用由被告負擔。
  事實及理由
一、原告起訴主張：原告與潘志勇（已於民國98年2 月14日死亡
    ）於83年9 月20日結婚，婚後原告於92年4 月離家出走，與
    訴外人陳銀榮同居，同居期間原告於96年12月12日生下被告
    ，原告與潘志勇並於97年4 月11日離婚（起訴狀誤繕為97年
    3 月份協議離婚）。由此推論被告應非原告自潘志勇受胎所
    生之婚生子女，為此，爰依民法第1063條第2 項之規定提起
    否認之訴等語。並聲明：否認被告甲○○為原告自潘志勇受
    胎所生之婚生子女。
二、被告甲○○之特別代理人丙○○對於原告主張之事實均不爭
    執，對於親子鑑定報告並無意見。
三、按從子女出生日回溯第181 日起至第302 日止，為受胎期間
    。妻之受胎，係在婚姻關係存續中者，推定其所生子女為婚
    生子女。前項推定，如夫妻之一方能證明子女非為婚生子女
    者，得提起否認之訴。前項否認之訴，夫妻之一方自知悉該
    子女非為婚生子女之時起2 年內為之。96年5 月23日修正公
    布之民法第1062條第1 項、第1063條定有明文。本件原告係
    以妻之身份，並於該子女出生之日（即96年12月12日）起未
    逾2 年之98年8 月4 日具狀向本院提起否認子女之訴訟等事
    實，有本院收狀日期章戳可據（本院卷第3 頁），依上開規
    定，原告提起本件否認子女之訴，並未逾越伊知悉該子女出
    生之日起2 年之除斥期間，其起訴於法核無不合，此先敘明
    。
四、經查，原告主張其與潘志勇83年9 月20日結婚，婚姻存續期
    間於96年12月12日生下被告，嗣其與潘志勇並於97年4 月11
    日離婚等事實，業據其提出戶籍謄本5 件為證（本院卷第12
    至16頁），堪信原告上開主張屬實。次查，原告所稱伊婚後
    於92年4 月離家出走，與訴外人陳銀榮同居，故被告非伊自
    潘志勇受胎所生之子等語，業據原告提出高雄長庚紀念醫院
    親子鑑定報告書，根據遺傳標記檢驗結果：「1.不能排除陳
    銀榮與甲○○之親子關係。2.親子關係指數（CPI ）為：11
    5570.02683；亦即" 陳銀榮是甲○○的親生父親" 這個可能
    性與" 任何中國男人偶然具有是甲○○的親生父親所必須具
    備的基因半型" 這一個可能性相比，大約為：115570.02683
    倍。3.也就是說陳銀榮與甲○○之父子關係確定率為：99.0
    000000% ；因此陳銀榮是甲○○的親生父親，這個假設由此
    次測試上可以證實。」，有該醫院98年10月7 日親子鑑定報
    告書1 件附卷可稽（本院卷第11頁正反面），足認原告主張
    被告非伊自潘志勇受胎所生之子等情，應堪予採信。從而，
    原告依民法第1063條第2 項之規定，訴請確認被告非原告自
    潘志勇受胎所生之婚生子女，於法洵屬有據，所訴應予准許
    。
五、據上論結，本件原告之訴為有理由，依民事訴訟法第78條、
    判決如主文。
中    華    民    國    99    年    1     月    29    日
                      家事法庭法  官  郭佳瑛
以上正本係照原本作成
如不服本判決，應於判決送達後20日之不變期間內，向本院提出
上訴狀。
中    華    民    國    99    年    1     月    29    日
                              書記官  曾小玲


司法院資訊處製作；財團法人民間司法改革基金會備份。
